臺灣臺北地方法院民事裁定              100年度抗字第317號
抗  告  人  鄭筑文
相  對  人  維梅資產服務股份有限公司（原名香格里拉國際行
            銷股份有限公司）
法定代理人  黃金閣
上列當事人間請求本票裁定事件，抗告人對於民國100年10月25
日本院100年度司票字第11359號裁定提起抗告，本院裁定如下：
    主  文
抗告駁回。
抗告程序費用新臺幣壹仟元由抗告人負擔。
    理  由
一、按執票人向本票發票人行使追索權時，得聲請法院裁定後強
    制執行，票據法第123條定有明文。又本票執票人，依前開
    規定，聲請法院裁定許可對發票人強制執行，性質上係屬非
    訟事件，此項聲請之裁定及抗告法院之裁定，僅依非訟事件
    程序以審查強制執行許可與否，並無確定實體上法律關係存
    否之效力，如發票人就票據債務之存否有爭執時，應由發票
    人另提起確認之訴，以資解決，此有最高法院57年台抗字第
    76號判例意旨可資參照。
二、本件相對人主張相對人執有抗告人共同簽發如附表所示之本
    票2紙，付款地未載，利息未約定，並免除作成拒絕證書，
    詎於到期後經提示均未獲付款，為此提出本票2紙，聲請裁
    定就票面金額及依法定年息計算之利息，准許強制執行等情
    ，業據提出與所述相符之本票為證。
三、本件抗告意旨雖請求廢棄原裁定，然對於抗告理由，經本院
    於100年12月15日通知抗告人補正，該通知於100年12月16日
    送達抗告人，抗告人迄今尚未補正，有卷附送達證書可憑。
四、經查，法院就本票裁定事件僅就本票是否具備形式要件而為
    審查，本件原審法院依非訟事件程序審查，認系爭本票已符
    合票據法第123條之規定，而為准予強制執行之裁定，經核
    並無違誤。至於抗告人迄未補正抗告理由，其空言請求廢棄
    原裁定，自難採信。準此，原審法院據此裁定系爭本票准予
    強制執行，並無不當，本件抗告人之抗告意旨指摘原裁定不
    當，求予廢棄，委無理由，應予駁回。
五、據上論結，本件抗告為無理由，爰依非訟事件法第21條第2
    項、第24條第1項、第46條，民事訴訟法第495條之1第1項、
    第449條第1項、第78條，裁定如主文。
中    華    民    國   100    年    12    月    28    日
                  民事第五庭    審判長法  官  薛中興
                                      法  官  郭顏毓
                                      法  官  羅月君
┌─────────────────────────────────┐
│附表：                                                            │
├──┬──────┬──────┬─────┬─────┬────┤
│編號│發  票  日  │票面金額    │到  期  日│利息起算日│票據號碼│
│    │            │（新臺幣）  │          │          │        │
├──┼──────┼──────┼─────┼─────┼────┤
│001 │97年12月9日 │7,000,000元 │98年1月9日│98年1月9日│371151  │
├──┼──────┼──────┼─────┼─────┼────┤
│002 │97年12月9日 │7,000,000元 │98年1月9日│98年1月9日│371152  │
└──┴──────┴──────┴─────┴─────┴────┘
以上正本係照原本作成
如不服本裁定應於送達後10日內向本院提出抗告狀，並繳納抗告
費新臺幣1,000元
中    華    民    國   100    年    12    月    28    日
                                      書記官  王文心